臺灣臺北地方法院民事判決             100年度訴字第2665號
原      告  國泰人壽保險股份有限公司
法定代理人  熊明河
被      告  蕭耀光
上列當事人間清償借款事件，本院於中華民國100 年8 月19日言
詞辯論終結，判決如下：
    主      文
被告應給付原告新臺幣佰壹拾肆萬肆仟壹佰伍拾捌元，及自民
國九十四年五月十八日起至清償日止，按年息百分之六點六計算
之利息，暨自民國九十四年五月十八日起至清償日止，按上開利
率百分之二十計算之違約金。
訴訟費用由被告負擔。
    事實及理由
壹、程序部分：
    按當事人得以合意定第一審管轄法院，但以關於由一定法律
    關係而生之訴訟為限，前項合意，應以文書為之，民事訴訟
    法第24條定有明文。查依借據約定書第23條之約定，兩造合
    意以本院為第一審管轄法院，有上述約定條款在卷可稽，故
    本院自有管轄權，合先敘明。
貳、實體部分
一、原告起訴主張：訴外人陳煌於民國90年3 月8 日向原告借款
    新臺幣（下同）480 萬元，由被告蕭耀光擔任連帶保證人，
    約定借款期間自90年3 月8 日起至110 年3 月8 日止。自借
    款日起每滿1 月攤付本金及利息1 次。若有一期未如期給付
    ，借款人及連帶保證人均喪失期限利益及分期攤還之權利，
    應立即一次清償全部本金、利息、違約金及為實現債權所支
    出之費用。又借款利息自借款日起算至屆滿1 年前1 日止之
    利率按年息7.2%計付；屆滿1 年之當日起屆滿2 年前1 日止
    之利率按年息7.2%計付利息；屆滿2 年之當日起則改按原告
    公司當時與本件借款同種類之其他貸款之本件抵押物所在地
    之地區新申貸件未優待利率計付利息。若遲延履行時，除按
    遲延時利率支付遲延期間之利息外，自逾期之日起6 個月以
    內者，另按遲延時利率10% ，超逾6 個月以上者，另按遲延
    時利率20% 加付違約金。詎陳煌自90年6 月8 日起即未依約
    給付利息，依前開規定喪失期限利益，債務視為全部到期。
    前經原告依法聲請強制執行並拍賣抵押物後，尚餘314 萬4,
    158 元未清償，被告蕭耀光為連帶保證人，自應對前開債務
    負連帶清償責任。爰依消費借貸及連帶保證之法律關係，提
    起本訴，並聲明如主文第1 項所示。
二、被告則陳述：伊確實有簽立系爭借據，伊當時生活困苦到處
    流浪，去借據上面之中山北路地址分租房屋，有人即介紹伊
    當保證人可賺取1 萬元，伊才去擔任連帶保證人等語。
三、經查，本件原告主張之上開事實，業據其提出借據、約定書
    、房屋貸款繳息記錄、台灣金融資產服務股份有限公司民事
    執行處強制執行金額計算書分配表等為證，經核與其所述情
    節均相符，上情亦為被告所不爭執（見本院100 年8 月19日
    言詞辯論筆錄），堪信原告之主張為真實。
四、按消費借貸之借用人應於約定期限內，返還與借用物種類、
    品質、數量相同之物；遲延之債務，以支付金錢為標的者，
    債權人得請求依法定利率計算之遲延利息。但約定利率較高
    者，仍從其約定利率；當事人得約定債務人於債務不履行時
    ，應支付違約金，民法第478 條前段、第233 條第1 項及第
    250 條第1 項分別定有明文。又所謂連帶保證，係指保證人
    與主債務人就債務之履行，對於債權人各負全部給付之責任
    者而言，是連帶保證債務之債權人得同時或先後向保證人為
    全部給付之請求（最高法院45年臺上字第1426號判例、77年
    臺上字第1772號判決參照）。從而，原告本於消費借貸及連
    帶保證之法律關係，請求被告清償如主文第1 項所示之本金
    、利息及違約金，即屬有據，應予准許。
五、據上論結，本件原告之訴為有理由，依民事訴訟法第78條，
    判決如主文。
中    華    民    國   100    年    8     月    31    日
                  民事第三庭法  官  林惠霞
以上正本係照原本作成
如對本判決上訴，須於判決送達後20日內向本院提出上訴狀。如
委任律師提起上訴者，應一併繳納上訴審裁判費。
中    華    民    國   100    年    8     月    31    日
                            書記官  陳怡如